【裁判字號】    95,訴,3022
【裁判日期】    951116
【裁判案由】    毒品危害防制條例
【裁判全文】
臺灣板橋地方法院刑事判決              95年度訴字第3022號
公  訴  人  臺灣板橋地方法院檢察署檢察官
被      告  甲○○
                    （現於臺灣臺北監獄臺北分監另案執行）
上列被告因違反毒品危害防制條例案件，經檢察官提起公訴（九
十五年度毒偵字第五九三三號），於被告為有罪之陳述後，本院
合議庭裁定由受命法官獨任依簡式審判程序審理，茲判決如下：
    主  文
甲○○施用第一級毒品，累犯，處有期徒刑玖月。又施用第二級
毒品，累犯，處有期徒刑柒月。應執行有期徒刑壹年參月。
    事  實
一、甲○○前因施用毒品違反毒品危害防條例案件，經檢察官送
    勒戒處所觀察、勒戒後，因認無繼續施用毒品傾向，而於民
    國八十八年三月九日執行完畢而釋放，並由臺灣板橋地方法
    院檢察署檢察官以八十七年度偵字第二四三六○號為不起訴
    處分確定。其後再因施用第一級毒品違反毒品危害防制條例
    案件，經檢察官送勒戒處所觀察、勒戒後，仍因認無繼續施
    用毒品傾向而執行完畢而釋放，並由臺灣板橋地方法院檢察
    署檢察官以八十八年度毒偵緝字第六號為不起訴處分確定。
    其後因轉讓第二級毒品違反毒品危害防制條例案件，經臺灣
    高等法院以八十九年度上訴字第四三○八號判處有期徒刑七
    月確定。再因施用第二級毒品違反毒品危害防制條例案件，
    經檢察官送戒治處所施以強制戒治並提起公訴，戒治部分於
    九十年六月一日經裁定停止戒治所餘期間付保護管束而釋放
    ，並於同年月二十七日因保護管束期滿未經撤銷而視為強制
    戒治期滿執行完畢，公訴部分則由本院以八十九年度簡字第
    一三三號判處有期徒刑五月確定。復因違反妨害兵役治罪條
    例案件，經本院以八十九年度訴字第二○八九號判處有期徒
    刑七月確定，經與前揭宣示之有期徒刑七月、五月合併定應
    執行刑為有期徒刑一年五月，於九十一年八月二十八日因假
    釋期滿未經撤銷而視為執行完畢。嗣另因偽造文書案件，經
    本院以九十四年度簡字第五八七八號判處有期徒刑六月確定
    ，又因施用第一級毒品與第二級毒品違反毒品危害防條例案
    件，經本院以九十四年度訴字第二七九八號判處有期徒刑八
    月及六月確定，經與前開宣示之有期徒刑合併定應執行刑為
    有期徒刑一年五月，現仍執行中。
二、詎甲○○猶不知戒除毒癮，基於施用第一級毒品之犯意，於
    九十五年六月二十二日一時許，在位於臺北縣永和市之仁愛
    公園內，以注射方式施用第一級毒品海洛因乙次；旋並基於
    施用第二級毒品之犯意，於上開注射施用第一級毒品海洛因
    後，又即同在上開處所以燒烤成煙而吸食煙氣之方式，施用
    第二級毒品安非他命乙次。
三、嗣為警於九十五年六月二十二日一時三十分許，因其另案通
    緝而在上開地點逮捕，經採集尿液囑託鑑定後查獲上情。
四、案經臺北市政府警察局中正第二分局移送臺灣臺北地方法院
    檢察署檢察官呈臺灣高等法院檢察署檢察長移轉臺灣板橋地
    方法院檢察署檢察官偵查起訴。
    理  由
一、犯罪事實之認定：
  (一)上揭犯罪事實，業據被告甲○○自白不諱，而其為警查獲後
    經採集尿液囑託鑑定結果，亦呈嗎啡（即海洛因進入人體後
    之代謝物）及安非他命類陽性反應，有卷附臺灣檢驗科技股
    份有限公司出具之濫用藥物尿液檢驗報告乙份及臺北市政府
    警察局中正第二分局扣押物品清單所載尿液檢體編號與所有
    人姓名之對照情形可稽，堪信被告前開自白應與事實相符。
    又起訴書就被告施用海洛因、安非他命之行為時間雖僅泛敘
    為「九十五年六月二十二日上午某時許」，惟被告本件施用
    海洛因、安非他命之時間既已由其明確供陳在卷，自應據此
    認定其施用海洛因、安非他命之之確實行為時間。
  (二)又被告前因施用毒品違反毒品危害防條例案件，經檢察官送
    勒戒處所觀察、勒戒後，因認無繼續施用毒品傾向，而於八
    十八年三月九日執行完畢而釋放，並由臺灣板橋地方法院檢
    察署檢察官以八十七年度偵字第二四三六○號為不起訴處分
    確定；其後再因施用第一級毒品違反毒品危害防制條例案件
    ，經檢察官送勒戒處所觀察、勒戒後，仍因認無繼續施用毒
    品傾向而執行完畢而釋放，並由臺灣板橋地方法院檢察署檢
    察官以八十八年度毒偵緝字第六號為不起訴處分確定；嗣再
    因施用第二級毒品違反毒品危害防制條例案件，經檢察官送
    戒治處所施以強制戒治，於九十年六月一日經裁定停止戒治
    所餘期間付保護管束而釋放，並於同年月二十七日因保護管
    束期滿未經撤銷而視為強制戒治期滿執行完畢，此亦經被告
    自承無誤，並有臺灣高等法院被告全國前案紀錄表存卷可憑
    。
  (三)是以本件事證明確，被告於強制戒治執行完畢釋放後五年內
    再為施用海洛因及安非他命之犯行，堪為認定，應予依法論
    科。
二、論罪科刑之法律適用：
  (一)按被告行為後，刑法及其施行法於九十五年七月一日修正施
    行，另罰金罰鍰提高標準條例第二條之規定配合刑法修正同
    時刪除。依修正後刑法第二條第一項之規定：「行為後法律
    有變更者，適用行為時之法律。但行為後之法律有利於行為
    人者，適用最有利於行為人之法律。」。上開刑法、刑法施
    行法等相關法律之修正雖非個別刑罰處罰規定或構成要件之
    變更，然已影響行為人刑罰之法律效果，應屬刑法第二條第
    一項所定之法律變更（最高法院八十三年度台非字第一九九
    號判決意旨參照）。是本件自應就被告適用修正前後相關規
    定法律效果綜合比較後，依上開規定適用法律，並應依比較
    後之結果一體適用，不得就新舊法個別項目割裂適用。茲比
    較說明如下：
    1.按海洛因、安非他命分別為毒品危害防制條例第二條第二
      項第一款、第二款所定之第一級毒品及第二級毒品，依被
      告其行為時之法律規定，核其所為，係犯同條例第十條第
      一項之施用第一級毒品罪，及同條例第十條第二項之施用
      第二級毒品罪。其施用前後持有海洛因、安非他命之低度
      行為均為施用之高度行為所吸收，不另論罪。又被告因轉
      讓第二級毒品違反毒品危害防制條例案件，經臺灣高等法
      院以八十九年度上訴字第四三○八號判處有期徒刑七月確
      定；再因施用第二級毒品違反毒品危害防制條例案件，經
      本院以八十九年度簡字第一三三號判處有期徒刑五月確定
      ；復因違反妨害兵役治罪條例案件，經本院以八十九年度
      訴字第二○八九號判處有期徒刑七月確定；以上所處有期
      徒刑經合併定應執行刑為有期徒刑一年五月，甫於九十一
      年八月二十八日因假釋期滿未經撤銷而視為執行完畢，此
      有臺灣高等法院被告前案紀錄表附卷足參，其於有期徒刑
      執行完畢後五年以內再犯本件最重本刑為有期徒刑以上之
      罪，為累犯，應依修正前刑法第四十七條之規定加重其刑
      。又被告所犯上開二罪，犯意各別，行為互殊，應予分論
      併罰。
    2.而依刑法及其施行法於九十五年七月一日修正施行，及罰
      金罰鍰提高標準條例第二條之規定配合刑法修正同時刪除
      之相關規定，被告所涉毒品危害防制條例第十條第一項及
      第二項論罪條文之構成要件與法定刑本身均未修改。而關
      於累犯之規定於修法後雖僅限於故意犯始有其適用，惟本
      件被告之行為本即為故意犯，其就累犯之適用亦不受修法
      之影響。又被告因分論併罰而原應依修正前刑法第五十一
      條第五款定其應執行之刑，依修正後之規定，合併之刑期
      不得逾三十年，較之修法前不得逾二十年為重，對被告而
      言修法後之規定並無較為有利之處。是就本件上開各法律
      適用項目綜合比較結果，修法後之規定並無有利於行為人
      之情形，應依刑法第二條第一項前段之規定，適用被告行
      為時即刑法及其施行法於九十五年七月一日修正施行前之
      相關刑罰規定，其適用內容如前二(一)1.所述。
  (二)爰審酌被告有前述犯罪及施用毒品遭查獲之紀錄，有臺灣高
    等法院被告前案紀錄表附卷足據，素行不佳，且前已二度因
    觀察勒戒執行完畢而經不起訴處分，業受毒品危害防制條例
    對施用毒品人之寬典，竟仍一再吸食，並施用兩種毒品，顯
    見並無悔意，惡性非淺，而其施用毒品實為戕害自身健康之
    犯罪，於他人固無明顯重大危害，然對社會善良風氣已足生
    不良影響，並斟酌其施用之次數，及其於偵審中俱能坦認犯
    行，犯罪後之態度尚稱良好等一切情狀，分別量處如主文所
    示之刑，並定其應執行之刑，以資儆懲。
據上論斷，應依刑事訴訟法第二百七十三條之一第一項、第二百
九十九條第一項前段、毒品危害防制條例第十條第一項、第二項
、第二十三條第二項，刑法第十一條前段、第二條第一項前段、
修正前刑法第四十七條、第五十一條第五款，判決如主文。
本案經檢察官曾文鐘到庭執行職務。
中    華    民    國    95    年    11    月    16    日
                  刑事第十一庭  法  官  楊  博  欽
以上正本證明與原本無異
如不服本判決應於送達後十日內向本院提出上訴狀
                                書記官  李  慈  容
中    華    民    國    95    年    11    月    16    日
附錄本案論罪科刑法條全文：
毒品危害防制條例第十條
  施用第一級毒品者，處六月以上五年以下有期徒刑。
  施用第二級毒品者，處三年以下有期徒刑。


司法院資訊處製作；財團法人民間司法改革基金會備份。
